臺灣雲林地方法院刑事判決
111年度金訴字第164號
公  訴  人  臺灣雲林地方檢察署檢察官
被      告  陳俊源


上列被告因違反洗錢防制法案件，經檢察官提起公訴（111年度
偵字第2951、3382、3476、3756、4173、4200、4763、4786、51
17、5758號）及移送併辦（111年度偵字第6555號），被告於準
備程序就被訴事實為有罪陳述，本院依簡式審判程序判決如下：
    主    文
陳俊源幫助犯洗錢防制法第十四條第一項之洗錢罪，處有期徒刑
伍月，併科罰金新臺幣伍萬元，罰金如易服勞役，以新臺幣壹仟
元折算壹日。
    事    實
一、陳俊源年近40歲，有工作經驗與社會歷練，已預見如恣意將
    個人金融帳戶資料交給不熟識之人使用，可能幫助詐欺集團
    利用其帳戶作為詐欺取財之犯罪工具，並因此掩飾、隱匿詐
    欺犯罪所得之去向，使檢警追查無門，竟仍基於縱然有人持
    以詐欺犯罪、洗錢亦不違反其本意之幫助詐欺取財及幫助洗
    錢的不確定故意，於民國110年11月間，與真實身分不詳、
    綽號「阿鴻」之人約定出借其名下帳戶就可獲得新臺幣（下
    同）4萬元報酬，於110年11月15日前往臺灣中小企業銀行虎
    尾分行將其名下帳號000-00000000000帳戶（下稱中小企銀
    帳戶）申辦網路銀行及約定轉帳功能，又於同年11月16日前
    往臺灣銀行大雅分行將其名下帳號000-000000000000號帳戶
    （下稱臺灣銀行帳戶）申辦網路銀行及約定轉帳功能後，在
    雲林縣虎尾鎮埒內里統一便利超商，將上開二帳戶之存摺、
    網路銀行帳號、密碼及臺灣銀行帳戶之提款卡與密碼提供給
    「阿鴻」。嗣某詐欺集團成員取得陳俊源上開二帳戶資料後
    ，基於詐欺取財之犯意，以附表所示方式詐騙如附表所示之
    被害人，使渠等陷於錯誤而分別匯款至上述中小企銀帳戶、
    臺灣銀行帳戶後，該詐欺集團成員操作陳俊源所提供上開二
    帳戶之網路銀行，將詐欺犯罪所得款項轉帳至其他人頭帳戶
    內【包含臺灣土地銀行帳號000000000000號帳戶（下稱洗錢
    帳戶A）、第一商業銀行帳號00000000000號帳戶（下稱洗錢
    帳戶B）】，其中部分轉帳至洗錢帳戶B之款項，旋遭他人以
    現金提領。陳俊源以此方式幫助詐欺集團實施詐欺取財及掩
    飾、隱匿詐欺犯罪所得之去向，使被害人及警方無從追查詐
    欺集團成員。
二、案經張鳳宜、宋明倫訴由新北市政府警察局新莊分局、邱健
    寧、陳威憲、林慶榮、黃鳳珠、詹芸棋訴由雲林縣警察局虎
    尾分局、吳佩紋訴由臺中市政府警察局豐原分局、巫品緗訴
    由新北市政府警察局金山分局、俞國楨訴由臺中市政府警察
    局烏日分局、劉志文訴由臺北市政府警察局文山第二分局、
    修萃翊訴由高雄市政府警察局鼓山分局、黃博鴻、張雅婷訴
    由基隆市警察局第一分局報告臺灣雲林地方檢察署檢察官偵
    查起訴及移送併辦。
    理    由
一、本案被告所犯係死刑、無期徒刑、最輕本刑為3 年以上有期
    徒刑以外之罪，其於準備程序就前揭被訴事實為有罪之陳述
    （公訴人並當庭補充附表編號17之犯罪事實，本院卷第180
    至181頁），經告知簡式審判程序之旨，並聽取公訴人、被
    告之意見後，本院認合於刑事訴訟法第273條之1第1項規定
    ，裁定由受命法官獨任進行簡式審判程序，合先敘明。
二、證據：
　㈠被告於警詢、偵訊、本院準備程序時之自白。
　㈡附表各編號所示之證據。
　㈢被告之臺灣銀行（帳號000-000000000000）開戶資料、交易
    明細、臺灣銀行虎尾分行111年5月3日虎尾營字第111500037
    31號函及檢送帳號異動查詢表、電子銀行用戶及約定轉出入
    帳號申請紀錄查詢表、電子銀行約定轉出帳戶查詢、電子銀
    行用戶資料查詢、網銀用戶電子信箱及行動電話設定查詢表
    、該帳戶110年9月1日至110年12月31日網行網路銀行交易IP
    資料表及交易明細表。臺灣銀行大雅分行111年5月13日大雅
    營密字第11150002841號函檢送之被告臺灣銀行帳戶於110年
    11月間至該分行臨櫃辦理網路銀行約定之相關文件。
　㈣被告之台灣中小企業銀行虎尾分行（帳號000-00000000000）
    開戶資料、交易明細、臺灣中小企業銀行虎尾分行111年5月
    9日虎尾字第111810676號函及檢送之開戶資料、110年9月至
    12月間交易明細、110年9月至12月間通知存戶之內容暨通知
    之電話號碼或電子郵件帳號、110年11月間約定轉帳至帳號0
    00000000000號帳戶（臺灣土地銀行）之帳戶、約定轉入帳
    號資料。
　㈤臺灣土地銀行新店分行111年6月9日新店字第1110001825號函
    及檢送之000000000000號帳戶（洗錢帳戶A）開戶資料、110
    年11至12月間交易明細、網路銀行申請書影本。
　㈥第一商業銀行大灣分行111年6月16日一大灣字第00096號函及
    檢送之帳號00000000000號帳戶（洗錢帳戶B）開戶基本資料
    、110年11月至12月間帳戶交易往來明細、申辦網路銀行之
    申請文件（含新增約定轉帳帳戶）。
三、經查：
　㈠刑法上故意，分直接故意（確定故意）與間接故意（不確定
    故意），行為人對於構成犯罪之事實，明知並有意使其發生
    者，為直接故意；行為人對於構成犯罪之事實，預見其發生
    而其發生並不違背其本意者，為間接故意。幫助犯之成立，
    以行為人主觀上認知被幫助者正欲從事犯罪或係正在從事犯
    罪，且該犯罪有既遂可能，而其行為足以幫助他人實現構成
    要件者，即具有幫助故意，並不以行為人確知被幫助者係犯
    何罪名為必要。
　㈡在金融機構開設帳戶，所請領之金融提款卡，係針對個人身
    份社會信用而予以資金流通，具有強烈之屬人性，而金融帳
    戶為個人理財工具，且金融提款卡亦事關個人財產權益保障
    ，其專有性甚高，除非本人或與本人具密切親誼關係者，難
    認有何正當理由可交付予他人，稍具通常社會歷練與經驗法
    則之一般人，均應有妥為保管該等物品、防止被他人冒用之
    認知，縱偶因特殊情況須將該等物品交付予他人，亦必深入
    瞭解該他人之可靠性與用途，再行提供使用，且該等專有物
    品，如落入不明人士手中，極易被利用為與財產有關犯罪工
    具，此係一般人日常生活經驗與通常之事理。又現今臺灣社
    會，一般人向金融機構申請開設帳戶，只要持國民身分證及
    健保卡等證件即可，並無特殊限制及困難，即便信用不佳者
    也可以很簡便手續地申辦自己的戶頭，故並無向他人買受或
    租用金融帳戶之必要。兼以近來利用人頭帳戶以行詐騙之事
    屢見不鮮，詐欺集團以各種事由詐騙被害人匯款或至自動櫃
    員機操作後，隨即將之提領一空之詐騙手法層出不窮，也經
    政府多方宣導，並經媒體反覆傳播，是依一般人通常之知識
    及經驗，均知悉或預見若有人不以自己名義申請開戶，卻向
    不特定人蒐集帳戶供己使用，其目的極可能欲利用該帳戶供
    作非法詐財。
　㈢本案被告將上開二帳戶資料提供給綽號「阿鴻」之人時，為
    年近40歲之成年人，高中肄業之教育程度，並有工作經驗（
    本院卷第204頁），凡此足認被告確為具有相當智識能力之
    人，對於上開交易常情及社會狀況應已有瞭解。被告與真實
    身分不詳、綽號「阿鴻」之人相約出租帳戶來賺取報酬，換
    句話說，被告根本不熟識對方，而被告只要配合提供自己金
    融帳戶資料給對方，就可輕鬆領取數萬元報酬，根本無需實
    際工作，獲利卻如此豐厚，以現今社會工作競爭激烈，竟有
    不需付出勞務，只需提供帳戶資料即可獲取高額報酬的事情
    ，顯然與常情有違，被告既有社會工作經驗，為具有相當智
    識能力之人，應該已經知道這很可能是詐欺集團要從事詐騙
    的伎倆。被告為了賺取顯不合理的高額報酬，竟仍選擇將上
    開二帳戶如此具有高度專屬性之金融帳戶資料（含存摺、金
    融卡及密碼、網路銀行帳戶及密碼），恣意提供給欠缺相當
    信任基礎的人使用，足認被告對於自己利益之考量遠高於他
    人財產法益是否因此受害，而容任其金融帳戶可能淪為不詳
    詐騙集團犯罪工具，縱然有人因此受騙而匯入款項至其所提
    供之金融帳戶中並輾轉遭詐騙集團成員轉帳或提領，使被害
    人及警方追查無門等結果，亦不違背其本意，被告自具有幫
    助詐欺取財、幫助洗錢之不確定故意。
四、論罪科刑：
  ㈠按刑法上之幫助犯，係對於犯罪與正犯有共同之認識，而以
    幫助之意思，對於正犯資以助力，未參與實施犯罪構成要件
    之行為者而言（最高法院88年度台上字第1270號判決意旨參
    照）。核被告上開所為，係犯刑法第30條、第339條第1項之
    幫助詐欺取財罪及刑法第30條、洗錢防制法第14條第1項之
    幫助洗錢罪。
  ㈡被告出於同一犯意，先後至不同金融機構開辦網路銀行，再
    將上開二帳戶之存摺、金融卡、網路銀行帳號及密碼提供給
    「阿鴻」，其數行為於密切接近之時、地實行，各行為之獨
    立性極為薄弱，依一般社會健全觀念，在時間差距上，難以
    強行分開，在刑法評價上，以視為數個舉動之接續實行，合
    為包括之一行為予以評價，較為合理者，屬接續犯。被告以
    一提供帳戶資料行為，同時觸犯上開二罪名，也同時使附表
    共17位被害人遭詐騙財物，為想像競合犯，應從一重之幫助
    洗錢罪處斷。
  ㈢被告所犯幫助詐欺取財罪、幫助洗錢罪，雖有不該，但參與
    情節尚輕，也沒有因此獲利，均依刑法第30條第2項規定，
    按正犯之刑減輕。被告所犯幫助洗錢罪，於偵查及審理中均
    自白，再依洗錢防制法第16條第2項規定，遞減其刑。
  ㈣爰審酌近來詐欺集團猖獗，其組織的分層分工越趨複雜多元
    ，當然也增加了檢警偵辦的難度，但依司法實務所見，其中
    最重要的取款環節，始終難以脫離「人頭帳戶」的使用，也
    就是說，只要每一個人都儘可能避免將自己的帳戶資料交給
    他人使用，就能夠有效減少詐欺集團取得詐騙款項（即犯罪
    成果）的機會，當詐欺集團無法順利取得詐騙款項，自然也
    就減少去行騙的誘因。本案被告貪圖提供其帳戶資料以換取
    報酬的利益，此提供帳戶的幫助行為使詐欺集團可以順利遂
    行詐騙並取得款項，附表共17位被害人因此蒙受金錢損失，
    合計超過二百餘萬元，所為助長詐欺歪風，應予非難；也考
    量被告犯後坦承犯行，但並未賠償被害人損失，被告先前僅
    有酒駕前科，其並非直接參與詐欺取財犯行，亦未因其提供
    上開帳戶資料而有任何實際獲利，兼衡被告自述為高中肄業
    ，從事鐵工，與父母同住，本案就是因為缺錢繳納酒駕易科
    罰金的錢才會犯案（本院卷第204頁）等一切情狀，量處如
    主文所示之刑，並就罰金諭知易服勞役之折算標準，以資懲
    儆。本案既無證據證明被告有因其提供上開帳戶資料而獲得
    任何利益，自無犯罪所得沒收之問題。
據上論斷，應依刑事訴訟法第273條之1第1項、第284條之1 、第
299條第1項前段，判決如主文。
本案經檢察官蔡少勳提起公訴及移送併辦，檢察官黃煥軒到庭執
行職務。
中　　華　　民　　國　　111 　年　　10　　月　　11　　日
                  刑事第五庭    法　官  梁智賢
以上正本證明與原本無異。
如不服本判決，應於收受判決後20日內向本院提出上訴書狀，並
應敘述具體理由（須附繕本）。
                                書記官  蘇靜怡
中　　華　　民　　國　　111 　年　　10　　月　　11　　日
附錄本判決論罪科刑法條全文：
中華民國刑法第339條
意圖為自己或第三人不法之所有，以詐術使人將本人或第三人之
物交付者，處5年以下有期徒刑、拘役或科或併科50萬元以下罰
金。
以前項方法得財產上不法之利益或使第三人得之者，亦同。
前二項之未遂犯罰之。 

洗錢防制法第2條
本法所稱洗錢，指下列行為：
一、意圖掩飾或隱匿特定犯罪所得來源，或使他人逃避刑事追訴
    ，而移轉或變更特定犯罪所得。
二、掩飾或隱匿特定犯罪所得之本質、來源、去向、所在、所有
    權、處分權或其他權益者。
三、收受、持有或使用他人之特定犯罪所得。
　
洗錢防制法第14條
有第二條各款所列洗錢行為者，處7年以下有期徒刑，併科新臺
幣5百萬元以下罰金。
前項之未遂犯罰之。
前二項情形，不得科以超過其特定犯罪所定最重本刑之刑。

附表
編號 被害人            詐騙方式 匯款時間、金額（新臺幣） 證據及所在卷頁    1 張鳳宜   不詳詐騙集團成員於民國110年9月27日19時27分許以臉書暱稱「陳凱翔」、Line暱稱「許雯琦」向張鳳宜佯稱係任職於安創投顧，可操作「量化美股」，註冊「智能化量化社區」後以入金方式進行投資云云，使張鳳宜陷於錯誤，於右欄所示時間，轉帳如右欄所示金額至被告臺灣中小企銀帳戶（帳號：000-00000000000）內，旋再由不詳詐騙集團成員由網路銀行轉帳轉出至臺灣土地銀行（帳號：000-000000000000）帳戶內。 110年11月19日11時29分許，以其國泰世華銀行帳戶網路轉帳97,300元。 ⒈佐證檢察官起訴書（111年度偵字第2951號、第3382號、第3476號、第3756號、第4173號、第4200號、第4763號、第4786號、第5117號、第5758號）附表編號1之犯罪事實。 ⒉證據出處：   ①證人即告訴人張鳳宜110年12月7日警詢筆錄（偵字第2951號卷第9頁至13頁）。   ②網路銀行匯款畫面截圖1份(偵字第2951號卷第17頁）。   ③LINE對話截圖1份（偵字第2951號卷第21頁至26頁）。   2 邱健寧 不詳詐騙集團成員於110年11月16日9時許以pig0000000.com傳送簡訊給邱健寧，邱健寧點擊簡訊上之連結後，加入Line暱稱「導師唐皓」為好友，由「導師唐皓」向邱健寧佯稱可投資虛擬貨幣云云，使邱健寧陷於錯誤，於右欄所示時間，轉帳如右欄所示金額至被告臺灣銀行（帳號：000-000000000000）帳戶內，旋再由不詳詐騙集團成員由網路銀行轉帳轉出至第一銀行（帳號：000-000000000000）帳戶內。 110年11月19日19時25許，以其新光銀行帳戶網路轉帳30,000元。 ⒈佐證檢察官起訴書（111年度偵字第2951號、第3382號、第3476號、第3756號、第4173號、第4200號、第4763號、第4786號、第5117號、第5758號）附表編號2之犯罪事實。 ⒉證據出處：   ①證人即告訴人邱建寧110年11月20日警詢筆錄（偵字第3382號卷第23頁至25頁）。   ②內政部警政署反詐騙諮詢專線紀錄表1份（偵字第3382號卷第33頁至34頁）。   ③網路銀行匯款畫面截圖1份（偵字第3382號卷第35頁）。   3 吳承義 不詳詐騙集團成員於110年11月16日某時許以通訊軟體WeDate暱稱「小雅」向吳承義佯稱可下載投資平台Archax，並以平台客服向吳承義佯稱可投資虛擬貨幣USDT云云，使吳承義陷於錯誤，於右欄所示時間，轉帳如右欄所示金額至被告被告臺灣銀行（帳號：000-000000000000）帳戶內，旋再由不詳詐騙集團成員由網路銀行轉帳轉出至第一銀行（帳號：000-000000000000）帳戶內。   110年11月18日11時36分許，以其中國信託銀行帳戶網路轉帳10,000元。  ⒈佐證檢察官起訴書（111年度偵字第2951號、第3382號、第3476號、第3756號、第4173號、第4200號、第4763號、第4786號、第5117號、第5758號）附表編號3之犯罪事實。 ⒉證據出處：   ①證人即被害人吳承羲110年12月10日、16日警詢筆錄（偵字第3382號卷第41頁至47頁）。   ②網路銀行匯款畫面截圖1份（偵字第3382號卷第69頁）。   ③臺北市政府警察局信義分局三張犁派出所受理詐騙帳戶通報警示簡便格式表1份（偵字第3382號卷第71頁）。    4 陳威憲 不詳詐騙集團成員於110年11月間某日以交友軟體、Line暱稱「董金欣」向陳威憲佯稱可下載投資平台CryptoBulls進行投資虛擬貨幣USDT云云，使陳威憲陷於錯誤，於右欄所示時間，轉帳如右欄所示金額至被告臺灣銀行（帳號：000-000000000000）帳戶內，旋再由不詳詐騙集團成員由網路銀行轉帳轉出至第一銀行（帳號：000-000000000000）帳戶內。   110年11月17日12時53分許，以其中國信託銀行帳戶網路轉帳5,000元。 ⒈佐證檢察官起訴書（111年度偵字第2951號、第3382號、第3476號、第3756號、第4173號、第4200號、第4763號、第4786號、第5117號、第5758號）附表編號4之犯罪事實。 ⒉證據出處：   ①證人即告訴人陳威憲110年12月30日警詢筆錄（偵字第3382號卷第127頁至129頁）。   ②內政部警政署反詐騙諮詢專線紀錄表1份（偵字第3382號卷第133頁至134頁）。   ③LINE對話紀錄1份（偵字第3382號卷第139頁至141頁）。   ④臺南市政府警察局永康分局永康派出所金融機構聯防機制通報單1份（偵字第3382號卷第149頁）。   ⑤證人即告訴人陳威憲中國信託商業銀行交易明細1份（偵字第3382號卷第137頁）。    5 吳佩紋 不詳詐騙集團成員於110年9月間傳送簡訊予吳佩紋，吳佩紋點擊簡訊上之連結後，加入Line暱稱「倩微」為好友，由「倩微」向吳佩紋佯稱可投資u-trade外匯平台，進行虛擬貨幣投資云云，使吳佩紋陷於錯誤，於右欄所示時間，轉帳如右欄所示金額至被告臺灣中小企銀帳戶（帳號：000-00000000000）內，旋再由不詳詐騙集團成員由網路銀行轉帳轉出至臺灣土地銀行（帳號：000-000000000000）帳戶內。 110年11月19日14時28分許、14時30分許，以其元大銀行帳戶網路各轉帳50,000元、50,000元。 ⒈佐證檢察官起訴書（111年度偵字第2951號、第3382號、第3476號、第3756號、第4173號、第4200號、第4763號、第4786號、第5117號、第5758號）附表編號5之犯罪事實。 ⒉證據出處：   ①證人即告訴人吳佩紋111年1月25日警詢筆錄（偵字第3476號卷第9頁至10頁）。   ②網路銀行匯款畫面截圖1份（偵字第3476號卷第29頁至30頁）。   ③LINE對話紀錄截圖1份（偵字第3476號卷第46頁至144頁）。   ④內政部警政署反詐騙諮詢專線紀錄表（偵字第3476號卷第148頁）。   ⑤嘉義縣警察局水上分局南新派出所受理詐騙帳戶通報警示簡便格式表1份（偵字第3476號卷第149頁）。   ⑥金融機構聯防機制通報單1份（偵字第3476號卷第156頁至157頁）。   6 巫品緗 不詳詐騙集團成員於110年11月13日17時16分許傳送簡訊予巫品緗，巫品緗點擊簡訊上之連結後，加入Line暱稱「劉琳」為好友，先後由「劉琳」、「張專員」向巫品緗佯稱藉由從事傭金較高之任務、在投資平台財匯通操作股票、完成任務出金云云，使巫品緗陷於錯誤， 於右欄所示時間，轉帳如右欄所示金額至被告臺灣銀行（帳號：000-000000000000）帳戶內，旋再由不詳詐騙集團成員由網路銀行轉帳轉出至第一銀行（帳號：000-000000000000）帳戶內。    110年11月19日11時13分許，於合作金庫銀行中港分行臨櫃匯款150,000元。 ⒈佐證檢察官起訴書（111年度偵字第2951號、第3382號、第3476號、第3756號、第4173號、第4200號、第4763號、第4786號、第5117號、第5758號）附表編號6之犯罪事實。 ⒉證據出處：   ①證人即告訴人巫品緗110年11月19日警詢筆錄（偵字第3756號卷第31頁至32頁）。   ②金融機構聯防機制通報單2份（偵字第3756號卷第33頁至34頁）。   ③台中市政府警察局第六分局何安派出所受理詐騙帳戶通報警示簡便格式表1份（偵字第3756號卷第43頁）。   ④內政部警政署反詐騙諮詢專線紀錄表1份（偵字第3756號卷第44頁至45頁）。   ⑤合作金庫商業銀行匯款申請書1份（偵字第3756號卷第58頁）。   ⑥證人即告訴人巫品緗與詐騙集團成員之對話紀錄截圖1份（偵字第3756號卷第61頁至70頁）。    7 林慶榮   不詳詐騙集團成員於110年7、8月間某日以Line暱稱「李嘉麗」向林慶榮佯稱可註冊VIPOTOR Wealth Ltd、U-trade網站平台，進行外匯量化智能交易云云，使林慶榮陷於錯誤，於右欄所示時間，轉帳如右欄所示金額至被告臺灣中小企銀帳戶（帳號：000-00000000000）內，旋再由不詳詐騙集團成員由網路銀行轉帳轉出至臺灣土地銀行（帳號：000-000000000000）帳戶內。  110年11月16日12時42分許，至國泰世華銀行西門分行臨櫃匯款100,800元。  ⒈佐證檢察官起訴書（111年度偵字第2951號、第3382號、第3476號、第3756號、第4173號、第4200號、第4763號、第4786號、第5117號、第5758號）附表編號7之犯罪事實。 ⒉證據出處：   ①證人即告訴人林慶榮111年1月8日警詢筆錄（偵字第4173號卷第23頁至26頁）。   ②內政部警政署反詐騙諮詢專線紀錄表1份（偵字第4173號卷第33頁至34頁）。   ③LINE對話截圖1份（偵字第4173號卷第35頁至37頁）。   ④國泰世華商業銀行匯出匯款憑條1份（偵字第4173號卷第37頁）。   ⑤臺北市政府警察局萬華分局康定路派出所受理詐騙通報警示簡便格式表1份（偵字第4173號卷第41頁）。   ⑥金融機構聯防機制通報單1份（偵字第4173號卷第47頁至54頁）。     8 黃鳳珠 不詳詐騙集團成員於110年9月13日以Line暱稱「米蘭」向黃鳳珠佯稱可註冊AltechStock網站平台，進行量化交易云云，使黃鳳珠陷於錯誤，於於欄所示時間，轉帳如右欄所示金額至被告臺灣中小企銀帳戶（帳號：000-00000000000）內，旋再由不詳詐騙集團成員由網路銀行轉帳轉出至臺灣土地銀行（帳號：000-000000000000）帳戶內。     110年11月17日14時1分許，於第一銀行頭份分行臨櫃匯款450,000元。  ⒈佐證檢察官起訴書（111年度偵字第2951號、第3382號、第3476號、第3756號、第4173號、第4200號、第4763號、第4786號、第5117號、第5758號）附表編號8之犯罪事實。 ⒉證據出處：   ①證人即告訴人黃鳳珠111年2月17日警詢筆錄（偵字第4173號卷第61頁至65頁）。   ②內政部警政署反詐騙諮詢專線紀錄表1份（偵字第4173號卷第73頁至75頁）。   ③苗栗縣警察局頭份分局頭份派出所受理詐騙帳戶通報警示簡便格式表1份（偵字第4173號卷第81頁）。   ④金融機構聯防機制通報單1份（偵字第4173號卷第95頁至97頁、第103頁）。   ⑤LINE對話截圖1份（偵字第4173號卷第169頁至193頁）。    9 詹芸棋 不詳詐騙集團成員於110年7月間某日以Line暱稱「Anne」向詹芸棋佯稱可註冊VIPOTOR網站平台，進行量化交易云云，使詹芸棋陷於錯誤，於右欄所示時間，轉帳如右欄所示金額至被告臺灣中小企銀帳戶（帳號：000-00000000000）內，旋再由不詳詐騙集團成員由網路銀行轉帳轉出至臺灣土地銀行（帳號：000-000000000000）帳戶內。   於110年11月16日10時57分許、11時43分許，以其玉山銀行帳戶網路轉帳50,000元、150,000元。  ⒈佐證檢察官起訴書（111年度偵字第2951號、第3382號、第3476號、第3756號、第4173號、第4200號、第4763號、第4786號、第5117號、第5758號）附表編號9之犯罪事實。 ⒉證據出處：   ①告訴代理人詹翊宸111年3月18日警詢筆錄（偵字第4173號卷第195頁至205頁）。   ②內政部警政署反詐騙諮詢專線紀錄表1份（偵字第4173號卷第213頁至214頁）。   ③彰化縣警察局芳苑分局二林分駐所受理詐騙帳戶通報警示簡便格式表1份（偵字第4173號卷第223頁）。   ④金融機構聯防機制通報單1份（偵字第4173號卷第229頁至233頁）。   ⑤LINE對話截圖1份（偵字第4173號卷第297頁至299頁、第313頁至319頁）。   ⑥網路銀行匯款畫面截圖2份（偵字第4173號卷第299頁至301頁）。   ⑦委託書1份（偵字第4173號卷第219頁）。     10 宋明倫 不詳詐騙集團成員於110年11月8日某時許以Line暱稱「陳婷萱」向宋明倫佯稱可加入投資網站，將保證獲利、穩賺不賠云云，使宋明倫陷於錯誤，於右欄所示時間，轉帳如右欄所示金額至被告臺灣中小企銀帳戶（帳號：000-00000000000）內，旋再由不詳詐騙集團成員由網路銀行轉帳轉出至臺灣土地銀行（帳號：000-000000000000）帳戶內。      於110年11月17日16時12分許，至土地銀行石門分行臨櫃匯款140,000元。  ⒈佐證檢察官起訴書（111年度偵字第2951號、第3382號、第3476號、第3756號、第4173號、第4200號、第4763號、第4786號、第5117號、第5758號）附表編號10之犯罪事實。 ⒉證據出處：   ①證人即告訴人宋明倫111年1月27日警詢筆錄（偵字第4200號卷第7頁至8頁）。   ②臺灣土地銀行匯款申請書1份（偵字第4200號卷第17頁）。   ③LINE對話截圖1份（偵字第4200號卷第19頁至46頁）。    11 俞國禎 不詳詐騙集團成員於110年9月底某日以Line暱稱「許依諾」向俞國楨佯稱有團隊可協助操作股票、可加入投資網站「智能化量化社區」云云，使俞國楨陷於錯誤，於右欄所示時間，轉帳如右欄所示金額至被告臺灣中小企銀帳戶（帳號：000-00000000000）內，旋再由不詳詐騙集團成員由網路銀行轉帳轉出至臺灣土地銀行（帳號：000-000000000000）帳戶內。    於110年11月16日11時53分許，以其永豐銀行網路銀行轉帳28,000元。  ⒈佐證檢察官起訴書（111年度偵字第2951號、第3382號、第3476號、第3756號、第4173號、第4200號、第4763號、第4786號、第5117號、第5758號）附表編號11之犯罪事實。 ⒉證據出處：   ①證人即告訴人俞國楨111年1月22日警詢筆錄（偵字第4763號卷第13頁至21頁）。   ②LINE對話截圖1份（偵字第4763號卷第25頁至30頁）。   ③網路銀行匯款畫面截圖1份（偵字第4763號卷第32頁）。   ④內政部警政署反詐騙諮詢專線紀錄表1份（偵字第4763號卷第38頁至39頁）。   ⑤金融機構聯防機制通報單1份（偵字第4763號卷第47頁）。   ⑥桃園市政府警察局中壢分局中壢派出所受理詐騙帳戶通報警示簡便格式表1份（偵字第4763號卷第60頁）。    12 劉志文 不詳詐騙集團成員於110年8月初某日以Line暱稱「佳琪~May助理」、「vipotor協理-蘇文浩」向劉志文佯稱可參與量化智能交易，加入vipotor網站入金云云，使劉志文陷於錯誤，於右欄①、②所示時間，轉帳如右欄①、②所示金額至被告臺灣中小企銀帳戶（帳號：000-00000000000）內，旋再由不詳詐騙集團成員由網路銀行轉帳轉出至臺灣土地銀行（帳號：000-000000000000）帳戶內。 ①於110年11月16日11時6分、8分許，以臺灣銀行帳戶網路銀行轉帳各50,000元、50,000元。 ②於110年11月16日15時43分許、45分許，以網路郵局轉帳各50,000元、50,000元。  ⒈佐證檢察官起訴書（111年度偵字第2951號、第3382號、第3476號、第3756號、第4173號、第4200號、第4763號、第4786號、第5117號、第5758號）附表編號12之犯罪事實。 ⒉證據出處：   ①證人即告訴人劉志文（偵字第4786號卷第19頁至28頁）。   ②內政部警政署反詐騙諮詢專線紀錄表1份（偵字第4786號卷第33頁至34頁）。   ③網路銀行匯款明細1份（偵字第4786號卷第45頁至46頁）。   ④LINE對話紀錄截圖1份（偵字第4786號卷第58頁至59頁）。   13 修萃翊 不詳詐騙集團成員於110年11月10日以通訊軟體Line暱稱「聯廷財庫專員-劉琳」、「聯廷導師-林清越」對修萃翊佯稱：可和財匯通商家合作一個交易量項目，提高流水量及成交量，遭加點擊率以賺取傭金云云，使修萃翊陷於錯誤，於右欄所示時間，轉帳如右欄所示金額至被告臺灣銀行（帳號：000-000000000000）帳戶內，旋再由不詳詐騙集團成員由網路銀行轉帳轉出至第一銀行（帳號：000-000000000000）帳戶內。    於110年11月19日10時44分許，以其玉山銀行帳戶網路轉帳150,000元。  ⒈佐證檢察官起訴書（111年度偵字第2951號、第3382號、第3476號、第3756號、第4173號、第4200號、第4763號、第4786號、第5117號、第5758號）附表編號13之犯罪事實。 ⒉證據出處：   ①證人即告訴人修萃翊110年11月26日警詢筆錄（偵字第5117號卷第13頁至15頁）。   ②LINE對話紀錄截圖1份（偵字第5117號卷第17頁至29頁、第33頁至34頁）。   ③網路銀行匯款畫面截圖1份（偵字第5117號卷第37頁）。   ④內政部警政署反詐騙諮詢專線紀錄表1份（偵字第5117號卷第59頁至60頁）。   ⑤新北市政府警察局林口分局忠孝派出所受理詐騙帳戶通報警示簡便格式表1份（偵字第5117號卷第65頁）。   ⑥金融機構聯防機制通報單1份（偵字第5117號卷第134頁）。    14 黃博鴻 不詳詐騙集團成員於110年10月下旬某日以臉書暱稱「宋佳佳」向黃博鴻佯稱可使用Coin trading交易應用程式，轉帳入指定帳號以協助兌換美金，繼而購買比特幣，又稱須繳納稅金方能提現云云，使黃博鴻陷於錯誤，於右欄所示時間，轉帳如右欄所示金額至被告臺灣銀行（帳號：000-000000000000）帳戶內，旋再由不詳詐騙集團成員由網路銀行轉帳轉出至第一銀行（帳號：000-000000000000）帳戶內。     於110年11月19日14時37分許，臨櫃無摺存款9,600元。  ⒈佐證檢察官起訴書（111年度偵字第2951號、第3382號、第3476號、第3756號、第4173號、第4200號、第4763號、第4786號、第5117號、第5758號）附表編號14之犯罪事實。 ⒉證據出處：   ①證人即告訴人黃博鴻110年12月25日警詢筆錄（偵字第5758號卷第11頁至17頁）。   ②內政部警政署反詐騙諮詢專線紀錄表1份（偵字第5758號卷第19頁）。   ③臺南市政府警察局善化分局善化派出所受理詐騙帳戶通報警示簡便格式表1份（偵字第5758號卷第27頁）。   15 張雅婷 不詳詐騙集團成員於110年29月以交友軟體探探結識張雅婷，並以Line暱稱「Mr.Li」、「李駿博」向張雅婷佯稱可操作虛擬貨幣平台BVM白皮書，投資可穩賺不賠、需繳納稅金及保證金云云，使張雅婷陷於錯誤，於右欄所示時間，轉帳如右欄所示金額至被告臺灣銀行（帳號：000-000000000000）帳戶內，旋再由不詳詐騙集團成員由網路銀行轉帳轉出至第一銀行（帳號：000-000000000000）帳戶內。     於110年11月18日16時28分許以其第一銀行帳戶網路轉帳50,000元。 ⒈佐證檢察官起訴書（111年度偵字第2951號、第3382號、第3476號、第3756號、第4173號、第4200號、第4763號、第4786號、第5117號、第5758號）附表編號15之犯罪事實。 ⒉證據出處：   ①證人即告訴人張雅婷111年1月13日、16日警詢筆錄（偵字第5758號卷第49頁至55頁）。   ②LINE對話截圖1份（偵字第5758號卷第57頁至65頁）。   ③內政部警政署反詐騙諮詢專線紀錄表1份（偵字第5758號卷第79頁至80頁）。   ④桃園市政府警察局中壢分局內壢派出所受理詐騙帳戶通報警示簡便格式表1份（偵字第5758號卷第103頁）。   ⑤金融機構聯防機制通報單1份（偵字第5758號卷第105頁）。   ⑥證人即告訴人張雅婷第一銀行帳戶之交易明細1份（偵字第5758號卷第69頁）。  16 黃霈縈 不詳詐騙集團成員於110年11月間某日以LINE暱稱「秋月」向黃霈縈佯稱可經網路平台投資云云，使黃霈縈陷於錯誤，於右欄所示時間，轉帳如右欄所示金額至被告臺灣中小企銀帳戶（帳號：000-00000000000）內，旋再由不詳詐騙集團成員由網路銀行轉帳轉出至臺灣土地銀行（帳號：000-000000000000）帳戶內。  於10年11月18日13時1分許，以其國泰世華銀行帳戶網路轉帳50,000元。 ⒈佐證檢察官移送併辦意旨書（111年度偵字第6555號）附表編號2之犯罪事實。 ⒉證據出處：   ①證人即告訴人汪霈縈111年4月16日警詢筆錄（偵字第6555號卷第159頁至160頁）。 　②內政部警政署反詐騙諮詢專線紀錄表1份（偵字第6555號卷第165頁至166頁）。 　③新北市政府警察局中和分局安平派出所受理詐騙帳戶通報警示簡便格式表1份（偵字第6555號卷第167頁至168頁）。 　④LINE對話截圖1份（偵字第6555號卷第173頁至181頁）。 　⑤網路銀行匯款畫面截圖1份（偵字第6555號卷第175頁）。 　⑥金融機構聯防機制通報單1份（偵字第6555號卷第189頁）。  17 林俊銘   不詳詐騙集團成員於110年11月間某日以LINE暱稱「李夢秋」向林俊銘佯稱可經網路平台投資云云，使林俊銘陷於錯誤，於右欄所示時間，轉帳如右欄所示金額至被告至被告臺灣銀行（帳號：000-000000000000）帳戶內，旋再由不詳詐騙集團成員由網路銀行轉帳轉出至第一銀行（帳號：000-000000000000）帳戶內。 於110年11月18日11時1分許，臨櫃匯款570,000元 ⒈佐證檢察官起訴書（111年度偵字第2951號、第3382號、第3476號、第3756號、第4173號、第4200號、第4763號、第4786號、第5117號、第5758號）擴張之犯罪事實。 ⒉證據出處：   ①被害人林俊銘111年2月13日警詢筆錄（偵字第3382號卷第157頁至159頁）。   ②內政部警政署反詐騙諮詢專線紀錄表1份（偵字第3382號卷第163頁）。   ③高雄市政府警察局三民第二分局覺民派出所受理詐騙帳戶通報警示簡便格式表1份（偵字第3382號卷第165頁）。   ④金融機構聯防機制通報單1份（偵字第3382號卷第173頁）。   ⑤中國信託銀行匯款申請書1份（偵字第3382號卷第181頁）。